臺灣高等法院臺中分院刑事判決
111年度上訴字第859號
                                    111年度上易字第297號
上  訴  人  
即  被  告  楊育倫



上列上訴人即被告因加重詐欺等案件，不服臺灣彰化地方法院11
0年度訴字第1117號、111年度易字第13號，中華民國111年2月11
日第一審判決（起訴案號：臺灣彰化地方檢察署110年度偵字第1
2982、13587、14305、14306、12473、12999、13636號），提起
上訴，本院判決如下：
    主  文
上訴駁回。
    理  由
一、不服地方法院之第一審判決而上訴者，須提出上訴書狀；上
    訴書狀應敘述具體理由，此為法定必備之程式。上訴書狀未
    敘述上訴理由者，應於上訴期間屆滿後20日內補提理由書於
    第一審法院，逾期未補提者，第一審法院應定期間先命補正
    。倘上訴書狀已敘述理由，但所敘述者非屬具體理由，則屬
    不符上訴之法定程式，由第二審法院以其上訴不合法律上程
    式，判決駁回，不生定期命補正之問題，此觀刑事訴訟法第
    350條第1項、第361條、第362條、第367條規定即明。又所
    稱「具體理由」，固不以其書狀應引用卷內訴訟資料，具體
    指摘原審判決不當或違法之事實，亦不以新事實或新證據為
    上訴理由時，應具體記載足以影響判決結果之情形為必要。
    但上訴之目的，既在請求第二審法院撤銷或變更第一審之判
    決，所稱「具體」，當係抽象、空泛之反面，若僅泛言原判
    決認事用法不當、採證違法或判決不公、量刑過重等空詞，
    而無實際論述內容，或所舉之事由不足為其上訴理由之所憑
    ，均難認具體（最高法院106年度第8次刑事庭會議決議意旨
    參照）。是上訴人之上訴書狀或補提之上訴理由書，雖有敘
    述上訴理由，惟並未具體敘述第一審判決有何違法、不當情
    形，或上訴理由就其所主張第一審判決違法或不當之情形，
    並未舉出該案相關之具體事由足為其理由之所憑，其所為上
    訴，即不符合上訴之法定要件。
二、本件上訴人即被告楊育倫（下簡稱被告）之刑事上訴理由狀
    所載上訴理由略稱：被告坦承犯行，也願意賠償被害人彌補
    損失，被告已與本案部分被害人達成和解，希望與尚未和解
    部分被害人洽談和解，懇請法院給予被告自新機會，從輕量
    刑，被告願為自己所犯下的錯，深深悔改、不再犯錯等語。
    核被告上揭上訴意旨，並未具體指明原判決有何認定事實、
    適用法律之違誤，或有量刑過重或不當之具體理由；至於所
    稱已賠償及願意賠償被害人暨犯後態度等量刑因素部分，原
    判決已於量刑理由載明考量被告與本案部分被害人於原審審
    理程序中達成調解、被告之生活狀況、犯後態度等情況，被
    告再以原判決業已斟酌之事項提起上訴，亦未說明上訴意旨
    所稱之量刑事項，對於原審判決有何影響而有予以撤銷改判
    之必要，其上訴自屬不合法律上之程式，應予駁回，並不經
    言詞辯論為之。　
據上論斷，應依刑事訴訟法第367條前段、第372條，判決如主文
。
中　　華　　民　　國　　111 　年　　4 　　月　　12　　日
            刑事第七庭    審判長法  官  梁  堯  銘
                                法  官  張  智  雄
                                法  官  王  鏗  普
以上正本證明與原本無異。     
詐欺取財部分，不得上訴；加重詐欺取財部分，得上訴。
如不服本判決得上訴部分，應於收受送達後20日內向本院提出上
訴書狀，其未敘述上訴之理由者，並得於提起上訴後20日內向本
院補提理由書（均須按他造當事人之人數附繕本）「切勿逕送上
級法院」。因疫情而遲誤不變期間，得向法院聲請回復原狀。

                                書記官  周  巧  屏
　　　　　　　　　　　　　　　　
中　　華　　民　　國　　111 　年　　4 　　月　　12　　日